# 只分配股利给少数股东合并抵消如何处理？

提问人：通山 时间：2016-10-27 23:17:21
请教版主，子公司分配股利时在征得母公司同意后未对母公司进行分配，母公司在合并报表时该部分分配给少数股东的股利如何处理抵消？谢谢

回答人：chenyiwei
首先要明确：此前该子公司的各股东对如何分享其权益和损益的约定是什么？是否约定这块留存收益本来就是由少数股东独享的？如果是，则以前年度合并报表中对归属于母公司股东、少数股东的权益和损益份额的划分是否正确？ 假设原先对此问题没有明确约定，子公司净资产和净利润按实缴出资比例在母公司股东和少数股东之间分配的，现在因为某种特殊原因，母公司愿意放弃其一部分利益给少数股东，则合并报表层面对这部分让渡给少数股东的利益按权益性交易原则处理，冲减资本公积，资本公积不足冲减的则调整留存收益。

提问人：嫂嫂自重 时间：2016-10-28 21:46:31
陈版，我司之前控股子公司某些年份因为坏账收回，实质上并购合同约定如果坏账收回这部分要计入并购成本并由子公司支付给原控股股东。 13 年的时候就发生了，大约子公司利润分配单独额外分配给原控股股东。在编制合并报表的时候我建议调增合并商誉；会计师的意见是因为不具有重要性视同是对少数股东的让利。我这点始终无法理解，也并不赞同这么做

回答人：chenyiwei
是否为购买日后收回原先核销的坏账，而协议约定这部分款项应归老股东？ 如果是，则在理论上，对此问题应区分以下两种情况处理： 1 、如果该事项表明原购买日对所接收的被购买方应收款项的可收回性判断存在错误，则应调整购买日可辨认净资产公允价值和商誉； 2 、如果该事项并不表明原购买日对所接收的被购买方应收款项的可收回性判断存在错误，而是在购买日后新发生的某些事项导致这些应收款项的可收回性发生了实质性的改变，则该事项类似于或有对价，其影响应计入购买日后期间的损益。 总之调整资本公积的做法都是不恰当的。

提问人：嫂嫂自重 时间：2016-10-29 21:53:02
实际上是当初并购的时候企业价值评估的时候，划为了很可能收不回部份款项，影响了估值，而在合并后客户又回款了，导致估值升高，根据并购协议增加了成本，但是事发在并购日后 12 个月之后，会计师觉得金额不算大，不具备重要性，就当成当期利润中对少数股东的让利，合并报表中不调增商誉，而是通过增加少数股东损益的办法来解决

回答人：chenyiwei
如果该事项对合并财务报表的影响显著不重大，则简化处理也不是不能接受。其他情况，还是建议按前面的讨论规范处理。如不属于前期差错，则调整收回期间的损益。

提问人：zengfengxia 时间：2016-11-01 10:32:49
陈版，这种情形是不是也可以参照补偿性资产处理？

回答人：chenyiwei
这不是补偿性资产。补偿性资产是被购买方原股东就被购买方原存在的或有事项对购买方的补偿。

提问人：a8730760 时间：2017-02-15 15:37:58
陈版： 案例： 2015 年 1 月公司A出资 20 万、自然人B出资人 80 万成立C公司，按实际出资享有分红比例，A公司按权益法核算。
2015 年全年盈利 100 万，在 2016 年 1 月股东会决议分红 10 万，大股东自然人B自愿放弃分红，公司A分红 2 万元。截止 2016 年 5 月 31 日C公司实收资本， 100 万元，未分配利润 98 万元，A公司长期股权投资 38 万。公司A以 2016 年 5 月 31 日花费 200 万收购C公司40%的股权，收购完成后A持股60%，B持股40%。 C个别报表和AC的合并报表应如何处理？及投资收益和商誉的计算？ （ 1 ）个别报表不做处理，合并报表大股东放弃的 8 万增加资本公积。 合并报表增加资本公积和长期股权投资=8*20%=1.6万 权益法转成本法跨界增加的投资收益=200/40%*20%-38-1.6=60.4万 商誉=200/40% 60%-198 60%=181.2万 不知道以上计算是否正确，请陈版指正。

回答人：chenyiwei
大股东为何放弃分红？放弃分红的这 8 万元净资产归谁享有？后来在 5 月收购自然人股权时，其作价是否考虑了这部分净资产归属的影响？

提问人：a8730760 时间：2017-02-16 16:50:12
大股东自愿放弃，没有约定这 8 万元净资产归谁所有，收购时未考虑这部分的影响，请陈版帮忙判断。

回答人：chenyiwei
这些问题都需要明确，明确之后会计处理自然也就清楚了。

提问人：a8730760 时间：2017-02-16 19:41:56
如果这 8 万元归所有股东呢？

回答人：chenyiwei
这时归属于A的可辨认净资产份额会相应按比例增加，相应影响合并报表层面的商誉等合并结果。

提问人：a8730760 时间：2017-02-16 20:38:16
谢谢陈版的耐心回复，麻烦帮忙看下下面处理是否正确 个别报表不做处理，合并报表大股东放弃的 8 万增加资本公积。 合并报表增加资本公积和长期股权投资=8*20%=1.6万 权益法转成本法跨界增加的投资收益=200/40%*20%-38-1.6=60.4万 商誉=200/40% 60%-198 60%=181.2万

回答人：chenyiwei
基本可以这样理解。

提问人：呼叫帮助 时间：2018-04-21 18:46:33
陈版，可否在子公司单户表是否可以将大股东没有分配的利润进行投资分配并挂账处理？

回答人：chenyiwei
不明白你的意思？

提问人：呼叫帮助 时间：2018-04-22 09:33:16
事务所是否可以按同股同权原则，将没有分配给大股东的股利进行挂账处理？

回答人：chenyiwei
这还是一个法律问题，需在各方确认的基础上才能处理，不能擅自处理。